宣　　示　　判　　決　　筆　　錄
                                      111年度玉小字第8號
原      告  國泰世紀產物保險股份有限公司

法定代理人  陳萬祥  
訴訟代理人  呂紹偉  

被      告  黃語婕  
上列當事人間侵權行為損害賠償事件，於中華民國111年6月23日
言詞辯論終結，同年7月8日在臺灣花蓮地方法院花蓮簡易庭第四
法庭公開宣示判決，出席職員如下︰
    法  官  沈培錚
    書記官  黃慧中
    通  譯  陳韋銘
朗讀案由。兩造均未到。
法官朗讀主文宣示判決，並諭知將判決主文、所裁判之訴訟標的
及其理由要領，記載於下：
主　　文：
被告應給付原告新臺幣（下同）52,285元及自民國111年1月11日
起至清償日止，按年息百分之五計算之利息。
原告其餘之訴駁回。
訴訟費用1,000元，由被告負擔。
本判決原告勝訴部分得假執行。但被告如以52,285元為原告預供
擔保後，得免為假執行。
訴訟標的：侵權行為損害賠償請求權。
理由要領：
一、原告主張：原告承保訴外人胡品瑜所有之系爭BBC-9028號自
    用小客車，於民國110年6月30日下午1時47分許沿花蓮縣花
    蓮市富裕一街至接近與富吉路交岔路口處，因被告駕駛車牌
    000-000號普通重型機車自富吉路左彎進入此狹窄之富裕一
    街道路時未注意減速及保持兩車間隙，而不慎發生擦撞，致
    系爭承保車輛受損。原告已依保險契約賠付系爭車輛修護費
    用76,349元，爰依民法第184條第1項前段及保險法第53條第
    1項前段等規定，代位請求前述金額及法定遲延利息等語，
    並聲明：被告應給付原告76,349元，及自起訴狀繕本送達之
    翌日起至清償日止，按年息百分之五計算之利息。並提出道
    路交通事故當事人登記聯單、奧迪北區股份有限公司汽車修
    護估價單、發票、現場及車損照片、行照、道路交通事故現
    場圖、道路交通事故調查報告表等件影本為證。
二、被告則以：對於原告請求金額有疑慮，部分損害可能並非伊
    造成的，例如伊雖有撞到輪弧，但伊車子高度應該碰不到原
    告左前輪框，若有撞到伊損傷應該會更嚴重，且受力位置應
    該不會有那麼大一個點在該位置上，其他伊應該負責的地方
    交由本院裁量，零件部分請求計算折舊等語。並聲明：原告
    之訴駁回。
三、本院之判斷：
　㈠按因故意或過失，不法侵害他人之權利者，負損害賠償責任
    ，民法第184條第1項前段定有明文；被保險人因保險人應負
    保險責任之損失發生，而對於第三人有損失賠償請求權者，
    保險人得於給付賠償金額後，代位行使被保險人對於第三人
    之請求權；但其所請求之數額，以不逾賠償金額為限，保險
    法第53條第1項亦有明文。而所謂請求賠償物被毀損所減少
    之價額，得以修復費用為估定標準，但以必要者為限，例如
    修理材料以新品換舊品，應予折舊。
  ㈡經查，道路之用路人均負有提高警覺及採行必要之措施以防
    止碰撞事故之注意義務，本件被告自富吉路左彎進入此狹窄
    之富裕一街道路時，本應放緩車速，以因應路況而防止碰撞
    ，惟其因車速過快，未減速及注意其轉彎進入之車道兩側是
    否有足夠之空間通過，致來不及煞車而未為會車時必要之暫
    停及保持車身間隙，不慎擦撞系爭車輛致生損害，應有不法
    過失，有花蓮縣警察局花蓮分局110年12月22日花市警交字
    第1100033301號函所附道路交通事故調查卷宗及其他現場圖
    、調查筆錄、調查報告及照片等為證，為被告所不爭，被告
    應負上開事故致生之損害賠償責任。
　㈢原告為保險人，已依保險契約理賠給付系爭車輛維修所生之
    費用，亦為被告所不爭，惟就維修項目之內容，是否全部與
    本件事故有關及零件更新部分應予折舊等賠償範圍提出爭執
    。經核對原告提出之修護估價單，各項修護項目大致與上開
    警卷內車損照片相符，除輪框一項外，其餘被告均未提出應
    予排除之說明及理由。至於輪框部分，依維修廠所拍攝之照
    片及警卷之照片相互比對後，以其與輪弧一致之高度，推論
    其可能發生與被告機車發生碰撞之部位，被告機車等高部位
    之材質硬度係屬偏軟者，其可能造成之損傷應屬橫切面較寬
    及表淺性之痕跡，應不足以造成硬度較高之鋁質輪框之深度
    點狀受損情形，復觀其輪框照片尚有其他傷痕存在故有高度
    可能性應得排除此撞痕為被告機車擦撞所生，故應將此維修
    相關項目之「左前鋁圈送修5,500元」、「拆工1,785元」及
    「定位4,284元」，排除於賠償範圍之外。另系爭原告承保
    車輛係107年7月出廠，至110年6月30日事故發生時，其維修
    所更換之零件應予計算折舊，依行政院所頒固定資產耐用年
    數表及固定資產折舊率表，非運輸業用客車、貨車之耐用年
    數為5年，前述維修費用中零件費用24,990元，依平均法計
    算其折舊結果，應扣除折舊金額12,495元。綜上言，系爭車
    輛總維修費用76,349元，扣除上項應排除或折舊之後，原告
    得代位求償之金額應為52,285元（76,349元-5,500元-1,785
    元-4,284元-12,495元=52,285元）。
四、從而，本件原告本於侵權行為損害賠償請求權及保險代位之
    法律關係，請求被告給付52,285元，及自起訴狀繕本送達翌
    日即111年1月11日起至清償日止，按週年利率百分之五計算
    之法定遲延利息，為有理由，應予准許；逾此範圍部分，即
    無理由，應予駁回。
五、本件原告勝訴部分係就民事訴訟法第436條之8訴訟適用小額
    程序所為被告敗訴之判決，依同法第436條之20規定，依職
    權宣告假執行。
六、訴訟費用負擔之依據：民事訴訟法第79條。（本件訴訟費用
    為裁判費1,000元，原告勝訴部分之法定裁判費即為1,000元
    故應由被告全部負擔，並依職權確定訴訟費用額如主文所示
    。）　
中　　華　　民　　國　　111 　年　　7 　　月　　8 　　日
　　              臺灣花蓮地方法院玉里簡易庭
　　                                書記官  黃慧中
                                    法  官　沈培錚
上列筆錄正本係照原本作成。
本筆錄正本之送達，與判決正本之送達，有同一效力。
如不服本判決，應於判決（宣示判決筆錄）送達後20日內向本院
提出上訴狀及上訴理由（須按他造當事人之人數附繕本），並按
「上訴利益額」「百分之1.5」繳納上訴裁判費。
如於本判決宣示後送達前提起上訴者，應於判決送達後20日內補
提上訴理由書。
對於小額程序第一審判決之上訴，非以其違背法令為理由，不得
為之。且上訴狀內應記載上訴理由，表明原判決所違背之法令及
其具體內容或依訴訟資料可認為原判決有違背法令之具體事實。
中　　華　　民　　國　　111 　年　　7　 　月　　8 　　日
                                    書記官　黃慧中